# 企业亏损，股东退出的会计处理

提问人：步云桥 8758 时间：2023-08-03 12:25:50
陈老师好，企业亏损，小股东部分出资后拟退出，现在其他股东同意其无条件退出，对小股东的实际出资企业是不是视同收到捐赠，在减少实收资本的同时增加资本公积？还是采用其他的处理方法，依据是什么？谢谢！

回答人：chenyiwei
股东减资退出时，如果支付给股东的减资款小于所减少的实收资本的，则差额贷记“资本公积——资本溢价或股本溢价”，这是一般权益性交易的处理原则。即：
借：实收资本/股本
贷：银行存款
贷：资本公积——资本溢价或股本溢价